Fotosammlung Hermann Broich
Stadtarchiv Bergisch Gladbach
- Bestandsklassifikation
  - Fotos Hermann Broich (L 301 und L 601)
    - 1. Erster Weltkrieg und Berliner Straßenkämpfe 1914-1919
      - Bei der 5. Armee in Stenay (Département Meuse) 1915-1916
        - Musikkapelle bei einer festlichen Versammlung, vermutlich in Stenay, um 1915; L 301/23; Musikpavillon auf der Platzmitte (wahrscheinlich Place Martinot oder Place de la République) mit einer Musikkapelle. Aussen stehen Zuhörer, darunter sowohl Soldaten als auch Zivilisten. Im Hintergrund stehen Gebäude
        - Haus an der Maas bei Stenay, um 1915; L 301/21; Blick über die Maas auf ein Haus am anderen Ufer. Entlang des Flusses steht eine Baumallee
        - Feldarbeit, vermutlich in Stenay, um 1915; L 301/5; L 601/5; Zwei Frauen arbeiten an einem Beet. Dahinter steht eine Schubkarre. Im Hintergrund arbeitet eine weitere Person
        - Offizier in einem Büro, um 1915; L 301/23 a; Offizier sitz am Schreibtisch und telefoniert. Dahinter mehrere Bilder und eine Karte an der Wand. Auf der Karte steht "Carte Belgique"
        - Canal de l'Est (Maas) bei Stenay, um 1915; L 301/22; Blick durch eine Schleuse auf den Canal de l'Est. Links und rechts stehen Personen, die ins Wasser schauen. An den Uferseiten stehen Baumalleen
        - Ein Soldat mit zwei Zivilisten und einem Hund, um 1915; L 301/1; Der Soldat raucht Pfeife, links steht eine Frau und rechts ein Mann am Sägebock. Im Hintergrund ist der Eingang eines Hauses zu sehen, vor dem ein Hund sitzt
        - Zwei Soldaten mit mehreren Zivilisten beim Waschen, um 1915; L 301/2; Links die zwei Soldaten, rechts daneben einige Frauen und Kinder. Die abgebildeten Personen waschen teilweise gerade Kleidung
        - Porte de Bourgogne (während der deutschen Besetzung Berliner Tor) in Stenay, um 1915; L 301/12; Zweistöckiges Gebäude mit Straßendurchfahrt. Über dieser steht "Bureau Logements Militaires". An den Seiten des Gebäudes sind mehrere Werbetafeln montiert, u.a. "Cycles Gladiator", "Chocolat Menier" und "Cafe Malt Kneipp"
        - Ehrung gefallener Soldaten, um 1915; L 301/7; L 601/7; Viele Soldaten in Formationen auf einem Friedhof. Rechts eine Gruppe Nonnen. Im Hintergrund stehen verschiedene Grabmale. Vor einer Mauer sind Kreuze und Kränze aufgestellt. Vermutlich eine Beisetzung oder Gedenkfeier
        - Feldarbeit, vermutlich in Stenay, um 1915; L 301/6; L 601/6; Zwei Frauen arbeiten an einem Beet. Dahinter steht eine Schubkarre. Im Hintergrund ist ein Gebäude zu sehen
        - Landschaft, vermutlich in Stenay, um 1915; L 301/20; Links kleines Haus. Rechts daneben steht ein Mann. Im Hintergrund sind Bäume zu sehen
        - Zwei Soldaten in einem Büro, um 1915; L 301/17; Im Vordergrund sitzt ein Soldat am Schreibtisch, auf dem verschiedene Unterlagen und andere Büromaterialien liegen. Dahinter steht ein weiterer Soldat. Im Hintergrund hängen mehrere Karten an der Wand
        - Gärten in Stenay, um 1915; L 301/19; Wohnhaus mit Garten. Rechts Blick auf einen Weg. Im Hintergrund stehen Bäume
        - Gruppenbild von 8 Soldaten, um 1915; L 301/534; 7 der Soldaten tragen das Feldjäger-Schild an der Kette. Auf Ihren Schultern steht die Zahl 68
        - Gärten in Stenay, um 1915; L 301/18; Blick über Gebäude auf Gärten. Dahinter verläuft die Maas und eine Bahnlinie, auf der gerade ein Zug fährt. Im Hintergrund ist der Ort Laneuville-sur-Meuse mit dem Turm der St. Nicolas Kirche zu sehen
        - Die Maas in Stenay, um 1915; L 301/16; Blick über einen Fluss auf ein Haus am anderen Ufer. Rechts steht ein Mann am Wasser. Dahinter führt eine Brücke über den Fluss
        - Blick vom Maasufer aus auf Stenay, um 1915; L 301/24; Links ist de Ecole de Garçons zu sehen (Stabsquartier der 5. Armee), rechts im Vordergrund ein Mann in einem Garten, im Hintergrund die Türme der Église Saint Grégoire
        - Lazarett, vermutlich in Stenay, um 1915; L 301/15; Fünf Soldaten stehen vor einem Gebäude, an dem eine Rote-Kreuz-Fahne aufgehängt ist
        - Porte de la Citadelle in Stenay, um 1915; L 301/14; Links vor der Straßendurchfahrt des Gebäudes steht ein Pferdefuhrwerk, vor dem zwei Pferde gespannt sind. Rechts daneben steht ein Mann. Oben rechts im Fenster steht eine weitere Person
        - Französische Frau auf dem Feld, um 1915; L 301/45; Die Frau hat einen flachen Korb in den Händen
        - Gebäude, vermutlich in Stenay, um 1915; L 301/46; Zweistöckiges Gebäude, vor dem mehrere Pferdefuhrwerke und Autos stehen
        - Brücke über der Maas in Stenay, um 1915; L 301/31; Auf der Brücke stehen vier Soldaten. Im Hintergrund sind Häuser zu sehen
        - Gruppenbild von Soldaten, um 1915; L 301/38; 7 der Soldaten tragen das Feldjäger-Schild an der Kette. Auf ihren Schultern steht die Zahl 68
        - Gruppenaufnahme mit Soldaten und Kindern, um 1915; L 301/44; 3 Soldaten stehen auf einer Treppe vor dem Eingang eines Hauses. Ein weiterer Soldat lehnt mit einem Kind aus einem Fenster. Unter dem Fenster stehen 2 weitere Kinder
        - Alte Mühle in Stenay, um 1915; L 301/30; Blick über die Maas auf eine Mühle, Häuser und einen Zulauf. Rechts am Ufer stehen mehrere Personen
        - Arbeitszimmer, um 1915; L 301/29; Verzierter Schreibtisch, auf dem sich verschiedene Unterlagen und eine Blume befinden. Dahinter hängt eine Lampe von der Decke und zwei Gemälde an der Wand
        - Rue Chanzy in Stenay, um 1915; L 301/28; Blick zwischen den Häusern der Rue Chanzy auf die Kirche Saint Grégoire. Vorne rechts steht ein Soldat vor seinem Wachposten
        - Offiziere vor einer Haustür, um 1915; L 301/27; Drei Offiziere und ein weiterer Soldat vor einem Haus. Zwei der Offiziere rauchen, der andere hält Papiere in seiner Hand. Der Hauseingang ist verziert
        - Frauen beim Waschen, um 1915; L 301/8; L 601/8; 3 Frauen stehen an zwei Tischen. Im Hintergrund sind eine Wasserpumpe und eine Kochstelle zu sehen
        - Gruppenaufnahme von Soldaten, um 1915; L 301/9; Alle Soldaten tragen das Eiserne Kreuz am Bande. Im Hintergrund sind Bäume, das Dach eines Gebäudes sowie ein Holzbogen zu sehen
        - Tränkung von Pferden in der Maas durch einen Soldaten in Stenay, um 1915; L 301/10; L 601/10; Der Soldat steht selbst auf einer Holzkonstruktion, die Pferde daneben. Im Hintergrund ist das Ufer mit Gebäuden zu sehen
        - Die Maas in Stenay, um 1915; L 301/11; Blick über einen Fluss auf eine Brücke, die einen Seitenarm überquert
        - Ehrenmal für gefallene Soldaten, um 1915; L 301/13; Großes steinerndes Ehrenmal auf einem vierstufigen Podest. Darauf zu sehen ist das Eiserne Kreuz im Eichenkranz. Darunter die Aufschrift (unleserlich): "Unseren Kameraden - ...Tod so will ich ...die Krone des Lebens geben"
        - Eine Brücke, vermutlich über die Maas bei Stenay, um 1915; L 301/41; Auf der Brücke stehen mehrere Passanten. Rechts daneben fährt ein Pferdefuhrwerk. Im Hintergrund sind Gebäude zu sehen.
        - Offiziere in einem Büro, um 1915; L 301/39; Zwei Offiziere befinden sich hinter einem verzierten Schreibtisch. Auf diesem liegen verschiedene Unterlagen und Büromaterialien. Im Hintergrund steht ein weiterer Soldat
        - Hôpital Saint Antoine in Stenay, um 1915; L 301/40; Blick über den Place de l'Hôpital (Cäcilienplatz) auf das Hauptlazarett. Über dem Eingang steht "Hôpital-Hospicé". Auf dem Platz und in den Fenstern befinden sich Soldaten und Zivilisten
        - Ecole de Garçons in Stenay, um 1915; L 301/39/2; Rückansicht des Stabsquartiers der 5. Armee. Rechts dahinter ist ein weiteres Gebäude zu sehen
        - Französische Frau auf einem Feld, um 1915; L 301/531
        - Zwei Soldaten mit drei Zivilisten vor einer Tür in Stenay, 1915; L 301/4; Zwei Frauen und ein Kind sitzen auf einer Bank. Dahinter stehen zwei Soldaten. Im Hintergrund ist eine Tür zu sehen auf der mit Kreide "Souvenir de la guerre - Stenay - 1915" geschrieben steht
        - Zwei Soldaten mit drei Zivilisten vor einer Tür in Stenay, 1915; L 301/3; Zwei Frauen und ein Kind sitzen auf einer Bank. Dahinter stehen zwei Soldaten. Im Hintergrund ist eine Tür zu sehen auf der mit Kreide "Souvenir de la guerre - Stenay - 1915" geschrieben steht
        - Stenay, um 1916; L 301/85; Erhöhter Blick über Häuser von Stenay. Im Hintergrund ist die Kirche Saint Grégoire zu sehen
        - Soldatenantritt vor der Kirche Saint Grégoire in Stenay, um 1916; L 301/37; Blick vermutlich auf die Ecke Rue Chanzy/Rue de l'Eglise. Seitlich haben sich Soldaten aufgestellt, einige weitere schauen aus Türen und Fenstern. Mehrere Offiziere stehen an der Ecke der Kirche vor dem Treppenaufgang zum Eingang
        - Stenay, um 1916; L 301/84; Erhöhter Blick über Häuser von Stenay. Im Hintergrund ist die Kirche Saint Grégoire zu sehen
        - Junge Frau, um 1916; L 301/86; Sie sitzt auf einem Ast. Im Hintergrund sind Pflanzen und Bäume zu sehen
        - Kinder in Frankreich, um 1916; L 301/90; 9 Kinder sitzen unter einem Baum auf einer Wiese
        - Zwei junge Frauen, um 1916; L 301/87; Sie stehen in einem Garten. Im Hintergrund sind Pflanzen und Bäume zu sehen
        - Soldatenantritt vor der Kirche Saint Grégoire in Stenay, um 1916; L 301/36; Blick in die Rue Chanzy. Links der Eingang der Kirche, aus dem Offiziere kommen. Rechts haben sich Soldaten, teilweise Sanitäter aufgestellt
        - Ludwig III., König von Bayern, wird vor dem Chateau des Tilleuls in Stenay von Offizieren begrüßt, um 1916; L 301/51; Der Soldat mit dem Rücken zur Kamera nimmt Haltung an. Im Hintergrund rechts steht der Kronprinz
        - vermutlich französische Gefangene, um 1916; L 301/57; 5 Männer, die teilweise Armbinden tragen
        - Kaiser Wilhelm II. begrüßt Soldaten, um 1916; L 301/62; Links vom Kaiser steht Kronprinz Wilhelm. Dahinter Offiziere. Die Soldaten sind in einer Reihe angetreten
        - Soldaten auf der Rue Pasteur in Stenay, um 1916; L 301/58; Im Hintergrund werden Aufräumarbeiten getätigt
        - Vorbeimarsch von Soldaten vor hohen Offizieren, um 1916; L 301/56; Im Vordergrund vermutlich Ludwig III., König von Bayern und Kronprinz Wilhelm. Links das Chateau des Tilleuls (Residenz des Kronprinzen)
        - Gänse, vermutlich in Stenay, um 1916; L 301/59
        - Kind mit Blumen, um 1916; L 301/60
        - Kaiser Wilhelm II. beim 6. Jäger-Bataillon in Stenay, um 1916; L 301/63; Links der Kaiser mit weiteren Offizieren. Rechts marschieren die Soldaten vorbei. Auf der Rückseite des Fotos steht handschriftlich: "der Kaiser bei dem 6 Jäger-batl". Ganz links ist das Chateau des Tilleuls (Residenz des Kronprinzen) zu sehen
        - Place de l'Hôpital in Stenay, um 1916; L 301/82; Blick auf eine Überdachung in der Mitte des Platzes. Im Hintergrund sind Gebäude zu sehen. Ganz rechts im Bild ist ein Schild "Kantine" auf einem Gebäude. Mehrere Soldaten und Fahrzeuge stehen auf dem Platz. Links im Hintergrund sind die Turmspitzen der Kirche Saint Grégoire zu sehen
        - Place de l'Hôpital in Stenay, um 1916; L 301/83; Blick auf eine Überdachung in der Mitte des Platzes. Im Hintergrund sind Gebäude zu sehen. Ganz links im Bild ist ein Schild "Kantine" auf einem Gebäude. Mehrere Soldaten stehen auf dem Platz
        - Kolonne gefangener französischer Soldaten, um 1916; L 301/33; Lange Marschkolonne auf freiem Feld
        - Kolonne gefangener französischer Soldaten, um 1916; L 301/32; Eine große Kolonne gefangener und verwundeter französischer Soldaten. Im Hintergrund sind Bäume und ein Friedhof zu sehen
        - Kolonne gefangener französischer Soldaten, um 1916; L 301/35; Lange Kolonne von Gefangenen bei einem Marsch, vermutlich durch Stenay. Im Hintergrund sind Gebäude zu sehen
        - Kolonne gefangener französischer Soldaten, um 1916; L 301/34; Lange Marschkolonne auf freiem Feld
        - Von den Soldaten besetztes Gebäude, vermutlich in Stenay, um 1916; L 301/80; Aus einigen Fenstern schauen Soldaten heraus. Vor dem Haus ist eine Gartenanlage mit mehreren Bäumen
        - Offiziere in einem Garten, vermutlich in Stenay, um 1916; L 301/81; 13 Offiziere sitzen und stehen beisammen. Kaffeetassen und eine Kanne stehen auf mehreren Gartentischen. Im Hintergrund ist ein Treibhaus zu sehen
        - Zwei junge Frauen, um 1916; L 301/89; L 601/89; Die beiden Frauen haben Mäntel und Hüte an. Eine sitzt, die andere steht
        - Kirche Saint Grégoire in Stenay, um 1916; L 301/43; Innenaufnahme der Kirche mit Kanzel und Altar. In den Bänken sitzen Soldaten
        - Ludwig III., König von Bayern, vor angetretenen Soldaten, um 1916; L 301/52
        - Kronprinz Wilhelm und Ludwig III., König von Bayern, in Stenay, um 1916; L 301/50; Links Kronprinz Wilhelm. Rechts daneben Ludwig III. Im Hintergrund salutierende Soldaten
        - Ludwig III., König von Bayern, vor angetretenen Soldaten, um 1916; L 301/53; L 601/53; Vermutlich Ehrung von Soldaten
        - Vorbeimarsch von Soldaten vor dem Kronprinzen, um 1916; L 301/76; L 601/76; Rechts salutiert der Kronprinz. Bei ihm steht ein Offizier. Links daneben marschieren die Soldaten vorbei
        - Von den Soldaten besetztes Gebäude, vermutlich in Stenay, um 1916; L 301/79; Aus einigen Fenstern schauen Soldaten heraus. Rechts neben dem Haus steht ein Baum
        - Vorbeimarsch von Soldaten vor dem Kronprinzen, um 1916; L 301/72; L 601/72; Links salutiert der Kronprinz. Bei ihm steht ein Offizier. Rechts daneben marschieren die Soldaten vorbei
        - Schreibstube, um 1916; L 301/117; 4 Soldaten in einem Büro. Zwei an Schreibmaschinen der Firma "Ideal". Der Soldat vorne links hat "98" auf der Schulter stehen
        - Artillerie-Kaserne in Stenay, um 1916; L 301/107; Links das Kasernengebäude, vor dem verschiedene Ärzte, Patienten und Soldaten stehen
        - Feldbuchhandlung der 5. Armee in Stenay, um 1916; L 301/116; Rechts beginnt die Rue Porte de Bourgogne (Umbenannt in Berliner Str.). Zwei Soldaten sind mit Hunden unterwegs. Links steht ein Geschäftshaus mit den Aufschriften "Feldbuchhandlung der 5. Armee", "Tabac" und "Photo-Artikel". Vor dem Geschäft sind Postkarten ausgestellt. Dahinter ist ein Festplatz, auf dem ein Musikpavillon und einige Bäume stehen
        - Vermutlich Place du Tribunal in Stenay, um 1916; L 301/115; Links Gebäude mit einer Aufschrift "Francais". Rechts Pflasterstraße, auf der drei Soldaten stehen. Im Hintergrund steht ein Pferdefuhrwerk
        - Kaiser Wilhelm II. beim 6. Jäger-Bataillon in Stenay, um 1916; L 301/510; Links der Kaiser mit weiteren Offizieren. Rechts marschieren die Soldaten vorbei. Links davor steht ein Fotograf (vermutlich Hermann Broich). Ganz links ist das Chateau des Tilleuls (Residenz des Kronprinzen) zu sehen
        - Schwestern beim Klavierspielen, um 1916; L 301/123; Zwei Schwestern des roten Kreuzes am Klavier. Eine sitzt auf einem Stuhl und spielt nach Noten. Die Andere steht daneben
        - Artillerie-Kaserne in Stenay, um 1916; L 301/106; Blick durch die bewachte Einfahrt zum Kasernengelände. Links im Bild das Kasernengebäude, das von den deutschen Truppen als Seuchenlazarett benutzt wurde. Im Hintergrund stehen Ärzte und Patienten. Rechts auf der Mauer steht "Durchfahrt nur für Sanitätskraftw erlaubt. Et. Kdtr."
        - Porte de la Citadelle in Stenay, um 1916; L 301/108
        - Rue Pasteur in Stenay, um 1916; L 301/94; Blick aus Richtung Place de l'Hôpital in die Rue Pasteur. Rechts hinten sind die Türme der Kirche Saint Grégoire zu sehen. Vorne rechts steht "Kantine" auf einem Schild an einem Haus
        - Feldbuchhandlung der 5. Armee in Stenay, um 1916; L 301/535; Rechts beginnt die Rue Porte de Bourgogne (Umbenannt in Berliner Str.). Zwei Soldaten sind mit Hunden unterwegs. Links steht ein Geschäftshaus mit den Aufschriften "Feldbuchhandlung der 5. Armee", "Tabac" und "Photo-Artikel". Vor dem Geschäft sind Postkarten ausgestellt. Dahinter ist ein Festplatz, auf dem ein Musikpavillon und einige Bäume stehen
        - Stenay im Winter, um 1916; L 301/128; Blick in den Ort. Auf einer Straße fährt ein Pferdefuhrwerk. Im Hintergrund ist die Kirche Saint Grégoire zu sehen
        - Arbeitszimmer, vermutlich in Stenay, um 1916; L 301/95; L 601/95; Verzierter Schreibtisch, auf dem sich verschiedene Unterlagen befinden. Dahinter hängt eine Lampe von der Decke und an der Wand hängt ein kalender, auf dem "4 Sonnabend" draufsteht
        - Soldaten mit einem Pferdefuhrwerk, um 1916; L 301/91; Das Fuhrwerk ist ein Zweispänner. Rechts sind mehrere Soldaten zu sehen
        - Gebäude hinter Bäumen, vermutlich in Stenay, um 1916; L 301/93; Blick auf die Rückseite eines mehrstöckigen Hauses. Im Vordergrund ist eine Gartenanlage mit Bäumen zu sehen. Vor dem Haus steht eine bewachsene Mauer, an die ein Fahrrad gelehnt ist
        - Ecole de Garçons in Stenay, um 1916; L 301/92; Stabsquartier der 5. Armee in einer Schule für Jungen. Blick über eine Straße auf die Vorderseite des Gebäudes. Vorne am Gebäude hängt ein Schild "Ecole de Garçons 1908"
        - Place de l'Hôpital in Stenay, um 1916; L 301/66; Blick auf ein Gebäude, auf dem die Beschriftungen "P. Callois" und "Chaussures" stehen. An der Hausecke ist ein Straßenschild: "Cäcilien Pl" (Place de l'Hôpital). Davor stehen einige Soldaten. Links sind weitere Häuser zu sehen, auf denen die Beschriftungen: "Au Coin de Rue" und "Boucherie Andre" zu lesen sind
        - Offizier-Heim in Stenay, um 1916; L 301/64; Das Gebäude steht in der Rue de la Gare (Bahnhofstraße). Über den Fenstern im Erdgeschoss steht auf einem Schild "Offizier-Heim"
        - Schwester in einem Zimmer, um 1916; L 301/124; Sie sitzt am offenen Fenster und schaut sich ein Album an. Links steht ein Waschtisch und rechts ein Bett
        - Rue Pasteur in Stenay, um 1916; L 301/125; Blick aus Richtung Place de l'Hôpital in die Rue Pasteur. Rechts hinten sind die Türme der Kirche Saint Grégoire zu sehen. Vorne rechts sind die Schilder "Kantine" und "Chaussures" an den Häusern zu lesen
        - Ehrung von Soldaten durch den Kronprinzen Wilhelm vor der Ecole de Garçons (Stabsquartier der 5. Armee) in Stenay, um 1916; L 301/67; Rechts sind Soldaten angetreten. Links daneben gratuliert der Kronprinz mit anderen Offizieren
        - Ehrung von Soldaten durch den Kronprinzen Wilhelm vor der Ecole de Garçons (Stabsquartier der 5. Armee) in Stenay, um 1916; L 301/68; Rechts sind Soldaten angetreten. Links daneben gratuliert der Kronprinz mit anderen Offizieren
        - Offizier-Heim in Stenay, um 1916; L 301/65; Das Gebäude steht in der Rue de la Gare (Bahnhofstraße). Über den Fenstern im Erdgeschoss steht auf einem Schild "Offizier-Heim". Rechts sind zwei Straßenschilder an der Hausecke angebracht: Bahnhofstraße und Mühlenstraße.
        - Ehrung von Soldaten durch den Kronprinzen Wilhelm vor der Ecole de Garçons (Stabsquartier der 5. Armee) in Stenay, um 1916; L 301/69; Rechts sind Soldaten angetreten. Links daneben gratuliert der Kronprinz mit anderen Offizieren
        - Straße beim Chateau des Tilleuls in Stenay im Winter, um 1916; L 301/126; Blick in eine Straße, auf der ein Pferdefuhrwerk fährt. Links die Rückseite des Chateau des Tilleuls. An der Einfahrt zu dem Gebäude stehen Soldaten
        - Straßeneinfahrt zum Chateau des Tilleuls in Stenay im Winter, um 1916; L 301/127; Drei Soldaten stehen bei einem Pferdefuhrwerk. Dahinter ist das Tor zum Anwesen des Chateau des Tilleuls zu sehen
        - Weihnachten, um 1916; L 301/122; Zwei Schwestern sitzen mit einem Soldat an einem Tisch. Links dahinter steht ein Weihnachtsbaum in der Zimmerecke. Davor steht ein Ofen an der Wand
        - Soldaten beim Kartenspiel, um 1916; L 301/121
        - Kaiser zu Besuch beim Kronprinzen in Stenay, 25.02.1916; L 301/48; Mehrere Personen verlassen das Chateau des Tilleuls (Residenz des Kronprinzen) in Richtung eines Autos. Alle Soldaten Salutieren. Vermerk auf der Rückseite: "der d. Kaiser beim Kronprinzen. Aufg. 25/II 1916"
        - Feldarbeit in Frankreich, 03.05.1916; L 301/530; Zwei Frauen arbeiten an einem Beet. Dahinter steht eine Schubkarre. Im Hintergrund ist ein Gebäude zu sehen. Rechts daneben lehnt ein Soldat an einem Fahrrad
        - Soldaten in Stenay, 03.05.1916; L 301/529; Mehrere Soldaten mit Hunden stehen auf einer Straße in Stenay. An beiden Seiten der Straße ist eine Baumallee. Im Hintergrund sind Häuser und die Kirche Saint Grégoire zu sehen. Handschriftlicher Vermerk auf der Rückseite "Genehmigt / 3.5.16 / Siebringhaus / Hptm." und ein Stempel "Oberkommando der 5. Armee / Nachrichtenoffizier"
        - Soldaten in Stenay, 03.05.1916; L 301/26; Mehrere Soldaten und Hunde stehen auf einer Straße. An beiden Seiten der Straße ist eine Baumallee. Im Hintergrund sind Häuser und die Kirche Saint Grégoire zu sehen
        - Artillerie-Kaserne in Stenay, 20.07.1916; L 301/528; Langes, dreistöckiges Gebäude. Davor sind Soldaten zu sehen. Links vor einem kleineren Gebäude sind Schilder angebracht. Auf der Rückseite ist ein handschriftlicher Vermerk "Genehmigt / 20.7.16 / (Unterschrift) / Rittmeister"
        - Kirche Saint Grégoire in Stenay, 20.07.1916; L 301/42; Blick über die Rue Chanzy (während der deutschen Besetzung Kronprinzenstraße) auf die Kirche. Links auf dem Bürgersteig stehen Soldaten. Auf der Rückseite des Fotos ist ein handschriftlicher Vermerk: "Genehmigt 20.7.16 (Unterschrift) Rittmeister"
      - Deutschlandaufenthalte 1916-1917
        - Dom in Berlin, um 1916; L 301/100; L 601/100; Blick von der Schlossbrücke über den Lustgarten auf den Dom. Links Straßenschild "Niederlag Str.", dahinter Statuen. Auf dem Platz sind einige Menschen zu sehen. Im Hintergrund stehen weitere Gebäude
        - Blick von der Siegessäule auf dem Königsplatz in Berlin über den Reichstag hinweg, um 1916; L 301/101; L 601/101
        - Blick von der Siegessäule über die Friedensallee auf das Brandenburger Tor in Berlin, um 1916; L 301/102; L 601/102; Blick über Bäume auf das Brandenburger Tor. Dahinter die Dächer von Berlin. Ganz links das Reichstagsgebäude
        - Straße in Berlin, um 1916; L 301/103; Auf der Straße fährt eine Bahn, Linie L in Richtung Stettiner Bhf. Links und rechts der Straße sind Geschäfte, links eine Geschäftsstelle der Commerz- und Disconto-Bank, rechts u.a. eine Bäckerei und eine Färberei. Der Bahn kommt ein Pferdefuhrwerk entgegen
        - Mürlenbach mit der Bertradaburg im Kylltal südlich von Gerolstein, um 1916; L 301/104; L 601/104; Blick auf Ort und Burg von den Gleisanlagen der Bahnlinie Köln-Trier aus
        - Haus Kammerzell in Straßburg, um 1916; L 301/155; Blick über den Platz vor der Kathedrale auf das Haus Kammerzell. Links und Bildmitte weitere Häuser
        - Blick auf das "Gasthaus zur Mosel" am Quai Saint Jean in Straßburg, um 1916; L 301/156; im Vordergrund der Pont Kuss, dahinter der Quai Saint Jean mit verschiedenen Gast- und Geschäftshäusern, auf denen u.a. "Fahrräder-Reparatur-Werkstatt", "Photographie Karl Stenzel", "Gasthaus zur Mosel" und "Walhalla" steht
      - An einem nicht identifizierten Ort im Winter 1916/1917
        - Winteraufnahme, vermutlich eines Sanatoriums, um 1916; L 301/131; Blick aus einer Balustrade auf schneebedeckte Häuser
        - Winteraufnahme, vermutlich eines Sanatoriums, um 1916; L 301/129; Blick über eine Straße, auf der mehrere Soldaten zu sehen sind, in Richtung eines zweistöckigen Hauses. Im Hintergrund stehen weitere Gebäude
        - Schwestern und Offiziere vor dem Treppenaufgang einer Klosterkirche, um 1916; L 301/142
        - Zimmer, vermutlich in einem Sanatorium, um 1916; L 301/138; Blick durch eine Tür auf ein Schlafzimmer mit Bett, Waschtisch und Telefon. Dahinter ist ein weiteres Zimmer zu sehen
        - Winteraufnahme, vermutlich eines Sanatoriums, um 1916; L 301/130; Blick über eine Straße in Richtung eines zweistöckigen Hauses. Davor stehen zwei Personen. Links ist ein weiteres Haus
        - Zimmer, vermutlich in einem Sanatorium, um 1916; L 301/139; Festlich gedeckte Tafel in einem mit Holz verkleideten Raum